---
title: "复现结果"
---

# 复现结果

```{r}
#| label: setup
#| include: false
source("scripts/setup.R")
```

## Table 1：MIS 3晚期冷暖期各生物地理区NPP数据

下表复现了论文Table 1，比较四个生物地理区在Stadial/Interstadial阶段的NPP差异。

```{r}
#| label: table1
#| fig-cap: "各生物地理区NPP箱线图"
#| fig-width: 9
#| fig-height: 5

library(readxl)
library(tidyverse)

npp_file <- "data/raw/Dataset-NPP.xlsx"
npp_raw <- read_excel(npp_file, sheet = "NPP_Regions")

npp_long <- npp_raw %>%
  filter(!is.na(Phase)) %>%
  select(Age, Phase, starts_with("NPP_")) %>%
  pivot_longer(cols = starts_with("NPP_"), names_to = "Region", values_to = "NPP") %>%
  mutate(
    Region = str_remove(Region, "^NPP_"),
    Region = recode(Region, "Submediterranean" = "Supramediterranean"),
    Period = case_when(
      str_detect(Phase, "^GS") ~ "Stadial",
      str_detect(Phase, "^GI") ~ "Interstadial",
      TRUE ~ NA_character_
    ),
    Region = factor(Region, levels = c("Eurosiberian", "Supramediterranean",
                                        "Mesomediterranean", "Thermomediterranean")),
    Period = factor(Period, levels = c("Stadial", "Interstadial"))
  ) %>%
  filter(!is.na(Period), !is.na(NPP))

# 变异系数函数
cv <- function(x) 100 * sd(x, na.rm = TRUE) / mean(x, na.rm = TRUE)

# 统计汇总
table1_summary <- npp_long %>%
  group_by(Region, Period) %>%
  summarise(
    Mean = round(mean(NPP, na.rm = TRUE), 3),
    SD = round(sd(NPP, na.rm = TRUE), 3),
    CV = round(cv(NPP), 2),
    .groups = "drop"
  )
knitr::kable(table1_summary, caption = "Table 1: 各生物地理区NPP统计汇总")

# Wilcoxon检验
wilcox_results <- npp_long %>%
  group_by(Region) %>%
  summarise(
    W = wilcox.test(NPP[Period == "Interstadial"], NPP[Period == "Stadial"])$statistic,
    P = wilcox.test(NPP[Period == "Interstadial"], NPP[Period == "Stadial"])$p.value,
    .groups = "drop"
  )
knitr::kable(wilcox_results, caption = "Wilcoxon秩和检验结果")

# 箱线图
ggplot(npp_long, aes(x = Region, y = NPP, fill = Period)) +
  geom_boxplot(position = position_dodge(width = 0.8), width = 0.65, outlier.size = 1.5) +
  labs(
    title = "NPP by biogeographical region and climatic period",
    x = "Biogeographical region",
    y = expression("NPP (kg km"^-2 * " yr"^-1 * ")"),
    fill = "Period"
  ) +
  theme_bw() +
  theme(axis.text.x = element_text(angle = 20, hjust = 1), legend.position = "top")
```

## Figure 3：食草动物承载力箱线图

Figure 3展示了四大区域不同体型食草动物在冰期/间冰期的承载力差异。

```{r}
#| label: fig3
#| fig-cap: "四大区域不同体型食草动物承载力箱线图"
#| fig-width: 9
#| fig-height: 10

# 读取NPP和食草动物数据，计算各区域生物量
regions <- list(
  list(name = "Eurosiberian", npp_sheet = "NPP.Eurosiberian",
       fauna_sheet = "Fauna.EuroSiberian", macro = "EuroSiberian",
       periods = list(
         list(period = "GI-13", bm_col = "BM_GI13_GI9", species_col = "Species_GI13_GI9", sc_col = "SC_GI13_GI9"),
         list(period = "GS-13", bm_col = "BM_GI13_GI9", species_col = "Species_GI13_GI9", sc_col = "SC_GI13_GI9"),
         list(period = "GI-12", bm_col = "BM_GI13_GI9", species_col = "Species_GI13_GI9", sc_col = "SC_GI13_GI9"),
         list(period = "GS-12", bm_col = "BM_GI13_GI9", species_col = "Species_GI13_GI9", sc_col = "SC_GI13_GI9"),
         list(period = "GI-11", bm_col = "BM_GI13_GI9", species_col = "Species_GI13_GI9", sc_col = "SC_GI13_GI9"),
         list(period = "GS-11", bm_col = "BM_GI13_GI9", species_col = "Species_GI13_GI9", sc_col = "SC_GI13_GI9"),
         list(period = "GI-10", bm_col = "BM_GI13_GI9", species_col = "Species_GI13_GI9", sc_col = "SC_GI13_GI9"),
         list(period = "GS-10", bm_col = "BM_GI13_GI9", species_col = "Species_GI13_GI9", sc_col = "SC_GI13_GI9"),
         list(period = "GI-9", bm_col = "BM_GI13_GI9", species_col = "Species_GI13_GI9", sc_col = "SC_GI13_GI9"),
         list(period = "GS-9", bm_col = "BM_GS9_GI7", species_col = "Species_GS9_GI7", sc_col = "SC_GS9_GI7"),
         list(period = "GI-8", bm_col = "BM_GS9_GI7", species_col = "Species_GS9_GI7", sc_col = "SC_GS9_GI7"),
         list(period = "GS-8", bm_col = "BM_GS9_GI7", species_col = "Species_GS9_GI7", sc_col = "SC_GS9_GI7"),
         list(period = "GI-7", bm_col = "BM_GS9_GI7", species_col = "Species_GS9_GI7", sc_col = "SC_GS9_GI7"),
         list(period = "GS-7", bm_col = "BM_GS7_GS5", species_col = "Species_GS7_GS5", sc_col = "SC_GS7_GS5"),
         list(period = "GI-6", bm_col = "BM_GS7_GS5", species_col = "Species_GS7_GS5", sc_col = "SC_GS7_GS5"),
         list(period = "GS-6", bm_col = "BM_GS7_GS5", species_col = "Species_GS7_GS5", sc_col = "SC_GS7_GS5"),
         list(period = "GI-5", bm_col = "BM_GS7_GS5", species_col = "Species_GS7_GS5", sc_col = "SC_GS7_GS5"),
         list(period = "GS-5", bm_col = "BM_GS7_GS5", species_col = "Species_GS7_GS5", sc_col = "SC_GS7_GS5")
       )),
  list(name = "SubMediterranean", npp_sheet = "NPP.Submediterranean",
       fauna_sheet = "Fauna.SubMediterranean", macro = "Mediterranean",
       periods = list(
         list(period = "GI-13", bm_col = "BM_GI13_GS7", species_col = "Species_GI13_GS7", sc_col = "SC_GI13_GS7"),
         list(period = "GS-13", bm_col = "BM_GI13_GS7", species_col = "Species_GI13_GS7", sc_col = "SC_GI13_GS7"),
         list(period = "GI-12", bm_col = "BM_GI13_GS7", species_col = "Species_GI13_GS7", sc_col = "SC_GI13_GS7"),
         list(period = "GS-12", bm_col = "BM_GI13_GS7", species_col = "Species_GI13_GS7", sc_col = "SC_GI13_GS7"),
         list(period = "GI-11", bm_col = "BM_GI13_GS7", species_col = "Species_GI13_GS7", sc_col = "SC_GI13_GS7"),
         list(period = "GS-11", bm_col = "BM_GI13_GS7", species_col = "Species_GI13_GS7", sc_col = "SC_GI13_GS7"),
         list(period = "GI-10", bm_col = "BM_GI13_GS7", species_col = "Species_GI13_GS7", sc_col = "SC_GI13_GS7"),
         list(period = "GS-10", bm_col = "BM_GI13_GS7", species_col = "Species_GI13_GS7", sc_col = "SC_GI13_GS7"),
         list(period = "GI-9", bm_col = "BM_GI13_GS7", species_col = "Species_GI13_GS7", sc_col = "SC_GI13_GS7"),
         list(period = "GS-9", bm_col = "BM_GI13_GS7", species_col = "Species_GI13_GS7", sc_col = "SC_GI13_GS7"),
         list(period = "GI-8", bm_col = "BM_GI13_GS7", species_col = "Species_GI13_GS7", sc_col = "SC_GI13_GS7"),
         list(period = "GS-8", bm_col = "BM_GI13_GS7", species_col = "Species_GI13_GS7", sc_col = "SC_GI13_GS7"),
         list(period = "GI-7", bm_col = "BM_GI13_GS7", species_col = "Species_GI13_GS7", sc_col = "SC_GI13_GS7"),
         list(period = "GS-7", bm_col = "BM_GI13_GS7", species_col = "Species_GI13_GS7", sc_col = "SC_GI13_GS7"),
         list(period = "GI-6", bm_col = "BM_GI6_GS5", species_col = "Species_GI6_GS5", sc_col = "SC_GI6_GS5"),
         list(period = "GS-6", bm_col = "BM_GI6_GS5", species_col = "Species_GI6_GS5", sc_col = "SC_GI6_GS5"),
         list(period = "GI-5", bm_col = "BM_GI6_GS5", species_col = "Species_GI6_GS5", sc_col = "SC_GI6_GS5"),
         list(period = "GS-5", bm_col = "BM_GI6_GS5", species_col = "Species_GI6_GS5", sc_col = "SC_GI6_GS5")
       )),
  list(name = "MesoMediterranean", npp_sheet = "NPP.Mesomediterranean",
       fauna_sheet = "Fauna.MesoMediterranean", macro = "Mediterranean",
       periods = list(
         list(period = "GI-13", bm_col = "BM_GI13_GS9", species_col = "Species_GI13_GS9", sc_col = "SC_GI13_GS9"),
         list(period = "GS-13", bm_col = "BM_GI13_GS9", species_col = "Species_GI13_GS9", sc_col = "SC_GI13_GS9"),
         list(period = "GI-12", bm_col = "BM_GI13_GS9", species_col = "Species_GI13_GS9", sc_col = "SC_GI13_GS9"),
         list(period = "GS-12", bm_col = "BM_GI13_GS9", species_col = "Species_GI13_GS9", sc_col = "SC_GI13_GS9"),
         list(period = "GI-11", bm_col = "BM_GI13_GS9", species_col = "Species_GI13_GS9", sc_col = "SC_GI13_GS9"),
         list(period = "GS-11", bm_col = "BM_GI13_GS9", species_col = "Species_GI13_GS9", sc_col = "SC_GI13_GS9"),
         list(period = "GI-10", bm_col = "BM_GI13_GS9", species_col = "Species_GI13_GS9", sc_col = "SC_GI13_GS9"),
         list(period = "GS-10", bm_col = "BM_GI13_GS9", species_col = "Species_GI13_GS9", sc_col = "SC_GI13_GS9"),
         list(period = "GI-9", bm_col = "BM_GI13_GS9", species_col = "Species_GI13_GS9", sc_col = "SC_GI13_GS9"),
         list(period = "GS-9", bm_col = "BM_GI13_GS9", species_col = "Species_GI13_GS9", sc_col = "SC_GI13_GS9"),
         list(period = "GI-8", bm_col = "BM_GI8_GI7", species_col = "Species_GI8_GI7", sc_col = "SC_GI8_GI7"),
         list(period = "GS-8", bm_col = "BM_GI8_GI7", species_col = "Species_GI8_GI7", sc_col = "SC_GI8_GI7"),
         list(period = "GI-7", bm_col = "BM_GI8_GI7", species_col = "Species_GI8_GI7", sc_col = "SC_GI8_GI7"),
         list(period = "GS-7", bm_col = "BM_GS7_GS5", species_col = "Species_GS7_GS5", sc_col = "SC_GS7_GS5"),
         list(period = "GI-6", bm_col = "BM_GS7_GS5", species_col = "Species_GS7_GS5", sc_col = "SC_GS7_GS5"),
         list(period = "GS-6", bm_col = "BM_GS7_GS5", species_col = "Species_GS7_GS5", sc_col = "SC_GS7_GS5"),
         list(period = "GI-5", bm_col = "BM_GS7_GS5", species_col = "Species_GS7_GS5", sc_col = "SC_GS7_GS5"),
         list(period = "GS-5", bm_col = "BM_GS7_GS5", species_col = "Species_GS7_GS5", sc_col = "SC_GS7_GS5")
       )),
  list(name = "ThermoMediterranean", npp_sheet = "NPP.Thermomediterranean",
       fauna_sheet = "Fauna.ThermoMediterranean", macro = "Mediterranean",
       periods = list(
         list(period = "GI-13", bm_col = "BM_GI13_GS5", species_col = "Species_GI13_GS5", sc_col = "SC_GI13_GS5"),
         list(period = "GS-13", bm_col = "BM_GI13_GS5", species_col = "Species_GI13_GS5", sc_col = "SC_GI13_GS5"),
         list(period = "GI-12", bm_col = "BM_GI13_GS5", species_col = "Species_GI13_GS5", sc_col = "SC_GI13_GS5"),
         list(period = "GS-12", bm_col = "BM_GI13_GS5", species_col = "Species_GI13_GS5", sc_col = "SC_GI13_GS5"),
         list(period = "GI-11", bm_col = "BM_GI13_GS5", species_col = "Species_GI13_GS5", sc_col = "SC_GI13_GS5"),
         list(period = "GS-11", bm_col = "BM_GI13_GS5", species_col = "Species_GI13_GS5", sc_col = "SC_GI13_GS5"),
         list(period = "GI-10", bm_col = "BM_GI13_GS5", species_col = "Species_GI13_GS5", sc_col = "SC_GI13_GS5"),
         list(period = "GS-10", bm_col = "BM_GI13_GS5", species_col = "Species_GI13_GS5", sc_col = "SC_GI13_GS5"),
         list(period = "GI-9", bm_col = "BM_GI13_GS5", species_col = "Species_GI13_GS5", sc_col = "SC_GI13_GS5"),
         list(period = "GS-9", bm_col = "BM_GI13_GS5", species_col = "Species_GI13_GS5", sc_col = "SC_GI13_GS5"),
         list(period = "GI-8", bm_col = "BM_GI13_GS5", species_col = "Species_GI13_GS5", sc_col = "SC_GI13_GS5"),
         list(period = "GS-8", bm_col = "BM_GI13_GS5", species_col = "Species_GI13_GS5", sc_col = "SC_GI13_GS5"),
         list(period = "GI-7", bm_col = "BM_GI13_GS5", species_col = "Species_GI13_GS5", sc_col = "SC_GI13_GS5"),
         list(period = "GS-7", bm_col = "BM_GI13_GS5", species_col = "Species_GI13_GS5", sc_col = "SC_GI13_GS5"),
         list(period = "GI-6", bm_col = "BM_GI13_GS5", species_col = "Species_GI13_GS5", sc_col = "SC_GI13_GS5"),
         list(period = "GS-6", bm_col = "BM_GI13_GS5", species_col = "Species_GI13_GS5", sc_col = "SC_GI13_GS5"),
         list(period = "GI-5", bm_col = "BM_GI13_GS5", species_col = "Species_GI13_GS5", sc_col = "SC_GI13_GS5"),
         list(period = "GS-5", bm_col = "BM_GI13_GS5", species_col = "Species_GI13_GS5", sc_col = "SC_GI13_GS5")
       ))
)

# 处理所有区域
all_biomass <- list()
for (r in regions) {
  result <- process_region(r$npp_sheet, r$fauna_sheet, r$periods)
  result$biomass$Region <- r$name
  result$biomass$MacroRegion <- r$macro
  all_biomass[[r$name]] <- result$biomass
}

Herbivore_Biomass_IberianPeninsula <- do.call(rbind, all_biomass)

# 绘制Figure 3箱线图
Biomass_Small_Size <- ggplot(Herbivore_Biomass_IberianPeninsula,
  aes(x = factor(Region), y = Biomass_SmallSize_Herbivores_Mean, fill = SI)) +
  stat_boxplot(geom = "errorbar", position = position_dodge(width = 0.9), width = 0.5) +
  geom_boxplot(position = position_dodge(width = 0.9)) +
  scale_fill_brewer(palette = "BrBG") + xlab("") +
  ylab("Biomass of small herbivores") + labs(fill = "") +
  theme_classic(base_size = 12, base_family = "sans") +
  scale_x_discrete(limits = c("Eurosiberian", "SubMediterranean", "MesoMediterranean", "ThermoMediterranean"))

Biomass_Medium_Size <- ggplot(Herbivore_Biomass_IberianPeninsula,
  aes(x = factor(Region), y = Biomass_MediumSize_Herbivores_Mean, fill = SI)) +
  stat_boxplot(geom = "errorbar", position = position_dodge(width = 0.9), width = 0.5) +
  geom_boxplot(position = position_dodge(width = 0.9)) +
  scale_fill_brewer(palette = "BrBG") + xlab("") +
  ylab("Biomass of medium herbivores") + labs(fill = "") +
  theme_classic(base_size = 12, base_family = "sans") +
  scale_x_discrete(limits = c("Eurosiberian", "SubMediterranean", "MesoMediterranean", "ThermoMediterranean"))

Biomass_MediumLarge_Size <- ggplot(Herbivore_Biomass_IberianPeninsula,
  aes(x = factor(Region), y = Biomass_MediumLarge_Herbivores_Mean, fill = SI)) +
  stat_boxplot(geom = "errorbar", position = position_dodge(width = 0.9), width = 0.5) +
  geom_boxplot(position = position_dodge(width = 0.9)) +
  scale_fill_brewer(palette = "BrBG") + xlab("") +
  ylab("Biomass of medium-large herbivores") + labs(fill = "") +
  theme_classic(base_size = 12, base_family = "sans") +
  scale_x_discrete(limits = c("Eurosiberian", "SubMediterranean", "MesoMediterranean", "ThermoMediterranean"))

Biomass_Large_Size <- ggplot(Herbivore_Biomass_IberianPeninsula,
  aes(x = factor(Region), y = Biomass_Large_Herbivores_Mean, fill = SI)) +
  stat_boxplot(geom = "errorbar", position = position_dodge(width = 0.9), width = 0.5) +
  geom_boxplot(position = position_dodge(width = 0.9)) +
  scale_fill_brewer(palette = "BrBG") + xlab("") +
  ylab("Biomass of large herbivores") + labs(fill = "") +
  theme_classic(base_size = 12, base_family = "sans") +
  scale_x_discrete(limits = c("Eurosiberian", "SubMediterranean", "MesoMediterranean", "ThermoMediterranean"))

grid.arrange(Biomass_Large_Size, Biomass_MediumLarge_Size,
             Biomass_Medium_Size, Biomass_Small_Size, nrow = 4)
```

**关键发现：**

- **大型食草动物**：欧洲西伯利亚区始终最高，热地中海区最低
- **小型食草动物**：格局完全相反，热地中海区最高
- **中型/中-大型（尼人核心猎物）**：
  - 间冰期：北部略高
  - 冰期：北部骤降≈1/3，南部仅降3%–8%，南部反超北部

## Figure 5：食草动物承载力堆积柱状图

Figure 5将食草动物承载力与文化序列进行时空耦合分析。

```{r}
#| label: fig5
#| fig-cap: "四大区域食草动物承载力时序变化"
#| fig-width: 9
#| fig-height: 10

# 转换为长格式用于堆积柱状图
Small <- data.frame(
  Biomass = Herbivore_Biomass_IberianPeninsula$Biomass_SmallSize_Herbivores_Mean,
  Phase = Herbivore_Biomass_IberianPeninsula$Phase,
  Region = Herbivore_Biomass_IberianPeninsula$Region,
  Size = "Small"
)
Medium <- data.frame(
  Biomass = Herbivore_Biomass_IberianPeninsula$Biomass_MediumSize_Herbivores_Mean,
  Phase = Herbivore_Biomass_IberianPeninsula$Phase,
  Region = Herbivore_Biomass_IberianPeninsula$Region,
  Size = "Medium"
)
MediumLarge <- data.frame(
  Biomass = Herbivore_Biomass_IberianPeninsula$Biomass_MediumLarge_Herbivores_Mean,
  Phase = Herbivore_Biomass_IberianPeninsula$Phase,
  Region = Herbivore_Biomass_IberianPeninsula$Region,
  Size = "Medium-Large"
)
Large <- data.frame(
  Biomass = Herbivore_Biomass_IberianPeninsula$Biomass_Large_Herbivores_Mean,
  Phase = Herbivore_Biomass_IberianPeninsula$Phase,
  Region = Herbivore_Biomass_IberianPeninsula$Region,
  Size = "Large"
)
Dataset_Biomass <- rbind(Small, Medium, MediumLarge, Large)

# 按区域绘制堆积柱状图
phase_order <- c("GI-13", "GS-13", "GI-12", "GS-12", "GI-11", "GS-11",
                 "GI-10", "GS-10", "GI-9", "GS-9", "GI-8", "GS-8",
                 "GI-7", "GS-7", "GI-6", "GS-6", "GI-5", "GS-5")

plot_region_barplot <- function(region_name) {
  df <- subset(Dataset_Biomass, Region == region_name)
  ggplot() +
    labs(title = region_name, x = "Stadial/Interstadial", y = "Biomass (kg/km^2)") +
    geom_bar(data = df, aes(x = Phase, y = Biomass,
      fill = factor(Size, levels = c("Large", "Medium-Large", "Medium", "Small"))),
      stat = "identity", position = "stack") +
    scale_x_discrete(limits = phase_order) +
    scale_y_continuous(limits = c(0, 950)) +
    theme_classic(base_size = 12, base_family = "sans") +
    scale_fill_brewer(name = "Size",
      breaks = c("Large", "Medium-Large", "Medium", "Small"), palette = "BrBG")
}

p1 <- plot_region_barplot("Eurosiberian")
p2 <- plot_region_barplot("SubMediterranean")
p3 <- plot_region_barplot("MesoMediterranean")
p4 <- plot_region_barplot("ThermoMediterranean")

grid.arrange(p1, p2, p3, p4, nrow = 4)
```

**关键耦合：**

1. **欧洲西伯利亚区**：GS‑12冰期NPP↓33.3%、食草动物↓45%，莫斯特同步消失；GI‑11生产力回升，奥瑞纳出现
2. **上地中海区**：GS‑11/10生产力连续暴跌，莫斯特消失，无现代人长期占据
3. **中/热地中海区**：生产力波动极小，莫斯特最晚消失（热地中海区≈3.5–3.3万年前），与奥瑞纳重叠最久
